臺灣士林地方法院民事簡易判決
                                   111年度湖簡字第507號
原      告  邱賢燈  
訴訟代理人  賴錫卿律師
被      告  潘柏廷  


上列當事人間損害賠償事件，原告提起刑事附帶民事訴訟，經本
院刑事庭移送前來（110年度審附民字第998號），本院於民國11
1年6月24日言詞辯論終結，判決如下：
    主    文
被告應給付原告新臺幣51萬元，及自民國110年12月24日起至清
償日止，按週年利率百分之5計算之利息。
訴訟費用由被告負擔。
本判決得假執行。
    事實及理由要領
一、本判決依民事訴訟法第434條第1項規定，合併記載事實及理
    由要領，其中原告之主張與被告之答辯，並依同條項規定，
    分別引用原告之起訴狀及本件民國111年6月24日言詞辯論筆
    錄。
二、本院之判斷
  ㈠經查，原告主張被告於109年12月間，以每月門號每個月新臺
    幣（下同）1,000元至2,000元不等之代價，將其申辦之行動
    電話門號提供詐欺集團使用，嗣該詐欺集團成員即以被告提
    供之電話門號，於110年1月間撥打電話予原告施用詐術使原
    告陷於錯誤，先後於同年月7日、8日分別匯款36萬元、15萬
    元至指定之第三人帳戶，因而受損害51萬元，以及被告已經
    本院刑事庭以110年度審簡字第1044號刑事簡易判決論以幫
    助詐欺取財罪，處拘役30日在案等情，有上開刑事簡易判決
    及卷證（光碟）可參，此部分亦為被告所不爭執，堪信屬實
    。
　㈡被告雖抗辯伊實際上收到的利益只有1萬元，不是伊詐騙原告
    云云。惟按，因故意或過失，不法侵害他人之權利者，負損
    害賠償責任。故意以背於善良風俗之方法，加損害於他人者
    亦同。又，數人共同不法侵害他人之權利者，連帶負損害賠
    償責任。不能知其中孰為加害人者亦同。造意人及幫助人
　　，視為共同行為人。民法第184條第1項、第185條分別定有
    明文。次按，連帶債務之債權人，得對於債務人中之一人或
    數人或其全體，同時或先後請求全部或一部之給付。連帶債
    務未全部履行前，全體債務人仍負連帶責任。同法第273條
    亦有明文。據上述民法第185條之規定，幫助人視為共同行
    為人，對於受侵害人亦構成共同侵權行為，應連帶負損害賠
    償責任。至於幫助人實際有無獲利或獲利多少，係共同侵權
    行為人內部分擔之問題，與受侵害人無涉。是以，原告請求
    被告就其全部所受損害，負侵權行為損害賠償責任，自屬有
    據。被告上述抗辯，尚非可採，無從影響其本件應負之民事
    損害賠償責任。
三、從而，原告依共同侵權行為之法律關係，請求被告給付如主
    文第一項所示，為有理由，應予准許。
中　　華　　民　　國　　111 　年　　7 　　月　　8 　　日
                  內湖簡易庭法  官  施月燿
以上為正本係照原本作成。
如不服本判決，應於送達後20日內，向本院提出上訴狀並表明上
訴理由，如於本判決宣示後送達前提起上訴者，應於判決送達後
20日內補提上訴理由書（須依對造人數附繕本）。
中　　華　　民　　國　　111 　年　　7 　　月　　8 　　日
                            書記官  朱鈴玉